# Funciones en R

**¿Cuál es la estructura de una función?**

Las partes de una función son:

1. Entradas o argumentos: estos son valores que serviran al momento de la ejecución de la función.
2. Cuerpo: es el conjunto de todas las instrucciones que contiene la función.
3. Salidas: son los resultados que puedan surgir luego de la ejecucion de la función.

Estructura básica:

nombre_de_funcion <- function(par1, par2, ...) {
  cuerpo
  cuerpo
  cuerpo
  cuerpo
  return(resultado)
}


**Ejemplo de una función:**

```{r}
suma <- function(x, y) {
          resultado <- x + y
          return(resultado)
}

suma(1,9)
suma(x=4, y=1)

```


**Argumentos**
Los argumentos de las funciones son una serie de valores, que pueden ser opcionales, de manera que ciertas variables puedan tener diferentes valores dentro de la función.


**Argumentos por valor**
Este tipo de argumentos son los que se pasan sin ninguna referencia a la memoria de la variable, cambiando solamente su valor a nivel de ambiente en donde fue alterada.


```{r}

resultadoX <- 6;
multiplicacion <- function(x, y) {
                    resultadoX <- x * y
                    return(resultadoX)
                  }

multiplicacion(2,2) # retorna valor de 4
resultadoX          # el valor sigue siendo de 5

```


# Familia apply


**lapply**
La función lapply toma como entrada un vector de datos, de los cuales se aplicaran a la función específicada en el segundo argumento. El valor de retorno es un tipo de dato list.

```{r}
# create sample data
numeros <- c(1:10)
print( "original numbers:")
numeros

valor_cuadrado <- function(x) {
  resultado <- x*x
  return(resultado)
}
  
# apply lapply() function
print("valores luego de lapply():")
lapply(numeros, valor_cuadrado)

```

**sapply**
La función sapply es exactamente igual a la funcion lapply, con la única diferencia que el valor de retorno de esta función depende del tipo de dato que se ingrese como el primer argumento.

```{r}
# create sample data
numeros <- c(1:15)
print( "original numbers:")
numeros

  
# apply lapply() function
print("valores luego de lapply():")
sapply(numeros, valor_cuadrado)     # retorna un vector


```


**vapply**
Esta función se comporta de igual forma que sapply, con la diferencia que debemos especificar el tipo de dato de salida de forma explicita en la función.
```{r}
lista_vapply <- list(a = c(1, 3, 5), b = c(2,4,6), c = c(9,8,7), d = c("a", "b", "c"))
sapply(lista_vapply, max)


vapply(lista_vapply, length, numeric(1))


```



