**Leer archivo csv**

Para cargar informacion de un archivo csv lo hacemos mediante la funcion read.csv, colocando los parametros 
dependiendo de las caracteristicas del documento:

```{r}
read.csv("primary_results.csv", # Nombre del archivo o ruta completa del archivo
         header = TRUE,         # Leer el encabezado (TRUE) o no (FALSE)
         sep = ",",             # Separador de los valores
         quote = "\"",          # Caracter de citaciones
         dec = ".",             # Punto decimal
         fill = TRUE,           # Rellenar celdas vacías (TRUE) o no (FALSE)
         comment.char = "",     # Carácter de los comentarios o cadenas vacías
         encoding = "unknown"   # Codificación del archivo
         )
```

**Función select()**

La funcion select() sirve para poder retoranar solamente ciertas columnas de nuestro dataset,
indicando el nombre de las columnas que deseemos retornar.


```{r}

library("dplyr")

dataset_results <- read.csv("primary_results.csv", # Nombre del archivo o ruta completa del archivo
         header = TRUE,        # Leer el encabezado (TRUE) o no (FALSE)
         sep = ",",            # Separador de los valores
         quote = "\"",         # Caracter de citaciones
         dec = ".",            # Punto decimal
         fill = TRUE,          # Rellenar celdas vacías (TRUE) o no (FALSE)
         comment.char = "",    # Carácter de los comentarios o cadenas vacías
         encoding = "unknown"  # Codificación del archivo
         )


dataset_results %>%
  filter(state == "Florida")

```


1. Filtrar todos los votos del estado de Florida

```{r}

dataset_results %>%
  filter(state == "Florida")

```


2. Utilice operadores lógicos (& and |), según corresponda:

2.1. Filtrar votos para los candidatos Hillary Clinton o Donald Trump

```{r}

dataset_results %>%
  filter(candidate == "Hillary Clinton" | candidate == "Donald Trump")

```


2.2. Filtrar votos para el partido Demócrata y el condado Shelby

```{r}

dataset_results %>%
  filter(party == "Democrat", county == "Shelby")

```


2.3. Filtrar votos para el estado de Alabama y que la cantidad de votos sea mayor a 
15000.

```{r}

dataset_results %>%
  filter(state == "Alabama", votes > 15000)

```


3. Utilice la función select y arrange para el siguiente filtrado:

3.1. Filtrar votos para el estado de Texas y el condado Denton, seleccionando
únicamente las columnas party, candidate, votes, luego ordene de forma
descendente por la columna votes.

```{r}

dataset_results %>%
  filter(state == "Texas", county == "Denton") %>%
  select(party, candidate, votes) %>%
  arrange(desc(votes))

```


4. Utilice el verbo mutate y arrange para el siguiente filtrado:

4.1. Filtrar por el partido Republicano, que el candidato sea Ted Cruz en el estado de
Alaska, luego agregue una columna que se llame vote_count que sea la división de
votes por fraction_votes (votes/fraction_votes), finalmente ordene de forma
descendente por vote_count.

```{r}

dataset_results %>%
  filter(party == "Republican", candidate == "Ted Cruz", state == "Alaska") %>%
  mutate(vote_count = votes / fraction_votes) %>%
  arrange(desc(vote_count))

```
